【裁判字號】    96,交聲,2006
【裁判日期】    971030
【裁判案由】    交管條例聲異
【裁判全文】
臺灣板橋地方法院交通事件裁定        96年度交聲字第2006號
原處分機關  交通部公路總局臺北區監理所
異  議  人
即受處分人  嘉興硬銘有限公司
代  表  人  甲○○
上列異議人即受處分人因違反道路交通管理處罰條例案件，不服
原處分機關於中華民國96年11月30日所為之裁決處分（裁決書案
號：北監自裁字第裁40-AM0000000號），聲明異議，本院裁定如
下：
    主  文
異議駁回。
    理  由
一、聲明異議意旨略以：異議人即受處分人嘉興硬銘有限公司所
    有之車牌號碼2N-0196 號自用小貨車，於民國96年9 月30日
    下午5 時55分許，因違規停放於臺北市○○街73巷內之身心
    障礙專用停車位，經臺北市政府警察局中山分局交通大隊（
    下稱原舉發機關）警員拍照採證後，逕行掣單舉發；惟本件
    舉發地點之停車格邊線已退漆，難以辨識，且現場所設立之
    身心障礙專用停車位標誌牌，其下方尚有「小型車SmallCar
    」之小牌示，異議人因此認為該停車格係身心障礙者及一般
    車輛皆可停放，未料竟因而受罰；經異議人申訴後，原處分
    機關仍以異議人違規事證明確，而予裁罰之處分，爰依法聲
    明異議云云。
二、按汽車駕駛人停車時，於身心障礙專用停車位違規停車者，
    處新臺幣600 元以上1,200 元以下罰鍰，道路交通管理處罰
    條例第56條第1 項第10款定有明文。
三、經查，本件異議人即受處分人嘉興硬銘有限公司所有之車牌
    號碼2N-0196 號自用小貨車，於96年9 月30日下午5 時55分
    許，因違規停放於臺北市○○街73巷內之身心障礙專用停車
    位，經原舉發機關警員拍照採證後，逕行掣單舉發等事實，
    有原舉發機關北市警交字第AM0000000 號舉發違反道路交通
    管理事件通知單1 紙、採證照片1 幀等在卷可稽，且觀諸該
    採證照片所示，異議人停放車輛之停車位旁，確設有明顯之
    「身心障礙專用停車位」標誌牌，足認異議人確係違規將車
    輛停放於身心障礙專用停車位內。異議人雖辯稱：本件舉發
    地點之停車格邊線已退漆，難以辨識，且現場所設立之身心
    障礙專用停車位標誌牌，其下方尚有「小型車Small Car 」
    之小牌示，異議人因此認為該停車格係身心障礙者及一般車
    輛皆可停放云云；惟查，本件異議人停放車輛之停車位旁，
    已設有明顯之「身心障礙專用停車位」標誌牌，此詳前述，
    依該標誌牌之內容，已足辨識該停車位為身心障礙者專用之
    停車位，不因該停車位邊線油漆是否有斑駁之情形而有異，
    而該標誌牌下方所設「小型車Small Car 」牌示，明顯係在
    表示該停車位係供身心障礙者停放小型車使用，並無使人誤
    認該停車位亦可供一般非身心障礙者停放小型車使用之虞；
    從而，異議人上開所辯，顯無足採，本件異議人於前揭時、
    地，在身心障礙專用停車位違規停車之行為，事證明確；原
    處分機關以異議人違反道路交通管理處罰條例第56條第1 項
    第10款規定，裁處罰鍰1,200 元，核無不當；本件異議人之
    異議為無理由，應予駁回。
據上論斷，應依道路交通案件處理辦法第19條規定，裁定如主文
。
中    華    民    國    97    年    10    月    30    日
                  交通法庭    法  官  劉景宜
以上正本證明與原本無異
如不服本裁定應於送達後5 日內向本院提出抗告狀
                              書記官  謝秀青
中    華    民    國    97    年    11    月    3     日


司法院資訊處製作；財團法人民間司法改革基金會備份。
